# 关于最低租赁付款额

提问人：jidus 时间：2013-03-24 17:25:15
最低租赁付款额不包括出租人支付但可退还的税金。其中，退还是指退还给承租人，还是出租人？税金是什么税种？

回答人：chenyiwei
根据IAS 17对最低租赁付款额的定义： Minimum lease payments are the payments over the lease term that the lessee is or can be required to make, excluding contingent rent, costs for services and taxes to be paid by and reimbursed to the lessor, together with:
(a) for a lessee, any amounts guaranteed by the lessee or by a party related to the lessee; or (b) for a lessor, any residual value guaranteed to the lessor by: (i) the lessee; (ii) a party related to the lessee; or (iii) a third party unrelated to the lessor that is financially capable of discharging the obligations under the guarantee.因此，此处的税金的支付人和退还受益人都是出租人。目前国内符合这种情况的税金应该就是出租人购入租赁资产时支付的价款中所包含的可抵扣的增值税进项税额。

提问人：jidus 时间：2013-03-27 15:44:13
是不是指承租人担保余值中不应包括 出租人购入租赁资产时支付的价款中所包含的可抵扣的增值税进项税额

回答人：chenyiwei
这与担保余值应无关。即使没有担保余值的合同安排，也会涉及到租赁资产购入时的税收问题。